【裁判字號】    94,上訴,1289
【裁判日期】    950525
【裁判案由】    違反槍砲彈藥刀械管制條例等
【裁判全文】
臺灣高等法院臺南分院刑事判決        94年度上訴字第1289號
上  訴  人  臺灣臺南地方法院檢察署檢察官
上  訴  人
即  被  告  乙○○
                    （現於臺灣東成技能訓練所執行中）
指定辯護人  本院公設辯護人  丙○○
上列上訴人因被告違反槍砲彈藥刀械管制條例等案件，不服臺灣
臺南地方法院93年度訴字第1214號中華民國94年11月2日第一審
判決（起訴案號：臺灣臺南地方法院檢察署93年度偵字第9716號
，併辦案號：同署94年度偵字第3164號），提起上訴，本院判決
如下：
    主  文
原判決撤銷。
乙○○共同未經許可，持有手槍，處有期徒刑伍年陸月，併科罰
金新臺幣拾萬元，罰金如易服勞役，以銀元參佰元即新臺幣玖佰
元折算壹日。扣案義大利ＢＥＲＥＴＴＡ廠製９２ＤＳ型口徑九
ｍｍ式制半自動手槍（槍枝管制編號0000000000）、
巴西ＴＡＵＲＵＳ廠製ＰＴ１１１型口徑九ｍｍ制式半自動手槍
（槍枝管制編號0000000000）、奧地利ＧＬＯＣＫ廠
製１９型口徑九ｍｍ制式半自動手槍（槍枝管制編號00000
00000）各壹把、制式子彈貳拾顆（口徑均為九ｍｍ），均
沒收。
    事  實
一、乙○○與甲○○為朋友關係。緣邱中華因積欠甲○○賭債未
    還，且於甲○○向其索討時，又逃跑避不見面，甲○○乃於
    民國（下同）九十三年六月三十日十三時許，與黃敏發至臺
    南市○○區○○街三段一巷一七四弄七十二號邱中華住處再
    次催討，惟遭邱中華二舅林世棟警告「有膽別走」，因而心
    生不滿，遂於當日十四時許，糾集乙○○、陳翰威、陳建志
    （甲○○等人均由臺灣台南地方法院另案審理）等人，共乘
    一部自小客車，由臺南縣西港鄉○○村○○街十四之四號「
    新興電子遊藝場」出發，約二十分鐘後到達臺南市土城媽祖
    廟載同黃敏發，共同前往理論。在前往邱中華住處途中，甲
    ○○指示黃敏發拿出預先準備，用以防身之具殺傷力制式手
    槍及子彈，由甲○○將其中一把巴西制ＴＡＵＲＵＳ廠制半
    自動手槍及制式九ｍｍ子彈八顆，分配予乙○○持有，另一
    把奧地利ＧＬＯＣＫ廠半自動手槍（含彈匣及制式子彈）交
    予陳翰威，剩餘一把義大利ＢＥＲＥＴＴＡ廠制式半自動式
    手槍（含彈匣及制式子彈）則由自己持之。乙○○明知上開
    手槍及子彈均具殺傷力，且可預見持槍防身可能致人受傷，
    仍基於傷害之不確定故意，而與甲○○、黃敏發、陳翰威、
    陳建志等四人竟未經許可，共同無故持有上開槍彈。嗣乙○
    ○等人於當日十六時二十七分許，抵達邱中華住處外空地後
    ，即先與在場之邱中華父親邱振東理論並商討如何清償債務
    。約十一分鐘後，林世棟騎乘機車抵達現場，雙方於爭論過
    程中，乙○○果然因不滿林世棟談話語氣，於同日十六時三
    十九分許，先以腳踹林世棟，陳翰威及陳建志見狀，亦加入
    傷害之犯意聯絡，分別持空醬油瓶及徒手毆打林世棟，林世
    棟遭圍毆後，即逃往屋內，乙○○此時猶未罷手，仍接續上
    開共同傷害之犯意，再自右腰際拔出手槍，持以毆打林世棟
    頭部（彈匣於追打過程中掉落現場），致林世棟受有左側頭
    皮撕裂傷約五公分、前胸部挫傷及肚皮上五公分挫傷等傷害
    。嗣員警據報於現場扣得彈匣一個（含口徑九ｍｍ制式子彈
    八顆），並依現場裝設之監視錄影帶循線先查獲乙○○、黃
    敏發、陳翰威、陳建志，再於九十三年十一月二十四日十七
    時三十五分緝獲甲○○時，查扣上開制式手槍三把及子彈十
    二顆。
二、案經林世棟訴由臺南市警察局第三分局報告臺灣臺南地方法
    院檢察署檢察官偵查起訴暨移送併案審理。
    理  由
甲、有罪部分：
一、上開犯罪事實，迭據被告乙○○於原審及本院審理中皆已坦
    承不諱（雖被告於本院辯稱：我臨時被通知去的，不知道他
    們有帶槍，是到現場甲○○才拿槍給我，我本來沒有要拿槍
    之意思云云，並無礙其坦承犯行之認定），核與告訴人林世
    棟於警局證述情節、證人甲○○於偵查及原審審理中及證人
    黃敏發、陳漢威、陳建志於原審審理中結證情節均相符。此
    外，復有扣案（甲○○殺人等案）之制式手槍三把、制式子
    彈二十顆可佐，林世棟提出之財團法人奇美醫院診斷證明書
    、現場監視錄影帶翻拍之照片、偵查中及原審勘驗錄影帶之
    筆錄附卷可稽。又上開槍彈，經鑑定後認：送鑑子彈八顆，
    均為口徑九ｍｍ制式子彈，均具殺傷力。槍枝管制編號00
    00000000制式手槍一把，為義大利ＢＥＲＥＴＴＡ
    廠製９２ＤＳ型口徑九ｍｍ制式半自動手槍；槍枝管制編號
    0000000000制式手槍一把，為巴西ＴＡＵＲＵＳ
    廠製ＰＴ１１１型口徑九ｍｍ制式半自動手槍；槍枝管制編
    號0000000000制式手槍一把，為奧地利ＧＬＯＣ
    Ｋ廠製１９型口徑九ｍｍ制式半自動手槍，均屬機械性能良
    好，可擊發同口徑制式子彈，均具殺傷力。另十二顆子彈，
    亦為口徑九ｍｍ制式子彈，均具殺傷力，有內政部警政署刑
    事警察局九十三年十月二十二日刑鑑字第０九三０二０七九
    八一號、九十四年二月三日刑鑑字第０九三０二三八三七五
    號槍彈鑑定書在卷可稽。是本件事證明確，被告犯行洵堪認
    定。
二、檢察官雖據被害人林世棟之請求而上訴，略以：本件共同被
    告黃敏發、甲○○因邱振東之子邱中華積欠渠等賭債，早已
    放話要殺邱振東全家，且於案發當日與邱振東發生口角時，
    即起意殺人，故邀集本件被告乙○○、陳翰威、陳建志等人
    到場，而為防免邱振東事先報警，還派黃敏發至邱振東住處
    附近查探有無警方人員，而後再與被告等人會合，再參以甲
    ○○交付被告等人之槍枝，非但具有殺傷力，而且均已上膛
    ，復從本件監視錄影器錄下之畫面，可見乙○○等人均有拔
    槍對「邱振東及被害人」射擊等情，堪認被告等人早有殺人
    之意思，渠等所為均涉有殺人罪嫌，原審未就此部分加以審
    理，顯有違誤等語。訊據被告堅決否認有殺人犯行，辯稱：
    我沒有開槍殺人等語，辯護人提出辯護意旨稱：(一)賭債糾紛
    ，事因邱中華而起，縱使邱中華有意賴帳而避不見面，並致
    另案被告甲○○萌生殺意，其所欲殺害之對象也應該是邱中
    華，而非被害人邱振東、告訴人林世棟，故所謂「邱中華積
    欠共同被告黃敏發、甲○○等賭債，渠等常揚言要殺邱振東
    全家」，實有違常情。(二)另案被告黃敏發雖曾事先查探有無
    警察、被告等所持槍枝又均已上膛，惟上開各行為均未必為
    企圖殺人前之準備，不得僅以前揭事實遽認被告乙○○有殺
    人犯意。(三)九十三年偵字第九七一六號卷附朱嘉生診所診斷
    證明書影本雖有告訴人林世棟「腹部多處傷口（各約一至
    二公分，槍彈燒灼傷）」之記載，但該記載甚為含糊，可信
    度已非無疑；復據告訴人林世棟於歷次警詢均供稱「伊當時
    未受到槍傷」等語（參九十三年六月卅日、同年七月二日、
    七月廿日警詢筆錄），故上開診斷證明書之記載顯然有誤，
    而與事實不符。(四)並無確實證據證明被告有對「邱振東及告
    訴人林世棟」開槍之事實等語。經查：甲、(1)觀諸現場監視
    器錄影帶內容顯示，向死者邱振東開槍者係同案被告甲○○
    及陳翰威，在場目擊之證人林世棟於警詢時並證稱「我看到
    第一個人開槍的是甲○○」（參九十三年七月二日警詢筆錄
    ）、「當時他（按即同案被告陳翰威）距離我約三公尺左右
    ，我看見陳翰威開槍之後邱振東就倒地了，甲○○第一個開
    槍，第二槍是陳翰威開的」（參九十三年七月廿日警詢筆錄
    ）、「我有看見甲○○向邱振東開二槍，後又聽到邱振東的
    左邊有人開一槍，是陳翰威開的槍」「乙○○有否開槍射擊
    我或邱振東，因為當時很緊張所以不能確定」（參九十三年
    九月廿日警詢筆錄）、「我不太確定他（按即被告乙○○）
    有開槍」（參台南地檢署九十三年十一月九日偵訊筆錄），
    復有勘驗筆錄可考，是可確定之事實為同案被告甲○○及陳
    翰威有開槍射擊死者邱振東，死者邱振東並因此受傷死亡，
    而被告乙○○是否有開槍射擊，以及是否射擊至死者邱振東
    致死，即非無疑。(2)再死者於屋外身中第一槍之時間為當日
    下午四時三十九分四十一秒，第二槍為同時分四十四秒許，
    而被告乙○○所持槍枝之彈匣已於追打證人林世棟之過程中
    （約於同日下午四時三十九分三十秒至四十秒中間）掉落屋
    內，自無擊發之可能，又其遭追打出屋外時間為同日下午四
    時三十九分四十秒，與死者中槍之時間距離僅有數秒，亦無
    重新裝填彈匣及子彈之可能，此皆有檢察官偵查中之勘驗筆
    錄在卷可憑。(3)又如被告乙○○於到達現場初始茍有殺人之
    犯意，則無須於同日下午四時廿七分許到達現場後，先與死
    者邱振東理論，遲至下午四時三十九分始掏出槍枝；又其掏
    出槍枝後並非作射擊使用，反僅以槍枝作為毆擊證人林世棟
    之用，亦為證人林世棟證稱屬實，益徵其並無殺人之犯意，
    自無何與同案被告甲○○及陳翰威有何犯意聯絡之意圖。(4)
    雖同案被告陳翰威供稱被告乙○○有開槍云云，惟二人本係
    共犯關係，又如前所述同案被告陳翰威亦有涉嫌開槍之事實
    ，則渠供詞之誣陷及推諉可能性不可謂不高，再依現場監視
    器錄影帶所見，被告乙○○當時係立於同案被告陳翰威後方
    ，距離死者更遠，則同案被告陳翰威是否確可聽聞被告乙○
    ○開槍射擊之事實，已非無疑。綜上，檢察官認此部分因與
    起訴之持有具殺傷力之子彈罪嫌部分，具有方法結果之牽連
    關係，屬於裁判上一罪，應為起訴效力所及，故不另為不起
    訴處分（詳起訴書「證據並所犯法條」欄三、之(一)所述）。
    乙、被告與其他人有無共同殺人之犯意聯絡？查：(一)被告乙
    ○○於偵訊中供稱「是因為林世棟騎車撞我，又罵我，他又
    跟甲○○起爭執，所以我用腳踹林世棟，並且拔槍。並無共
    謀殺人，因為我不知道甲○○到現場要做什麼」（93年偵字
    第9716號卷第25頁）；(二)陳翰威於原審證稱「去之前不知道
    要做什麼」（原審卷第154頁）；(三)證人甲○○於偵查中證
    稱「我說非不得已不要拿槍出來，如果遭到攻擊或是他們人
    太多就拿出來，非當日邱中華不還錢，就要掏槍，乙○○踹
    林世棟不是事先計畫好，是因為他聽到林世棟講話口氣很不
    好，我有向旁邊開二槍，是因為被邱振東打得躺在地上，我
    就開槍了，不開的話我會死掉，如此近的距離是可能會致命
    ，但當時我無法控制，我看到人影過來就開槍」（93年偵緝
    字第1181號卷第59-62頁）。綜上，足證甲○○向邱振東開
    槍射擊，是事出突然，非其事先與被告等人即有殺人之犯意
    聯絡甚明。丙、末查被告乙○○係受同案被告甲○○之託，
    始與渠等共同前往邱中華住處，其與告訴人林世棟並無何宿
    仇大恨，衡情應無置告訴人林世棟於死地之犯意，又被告乙
    ○○僅以腳踹及以槍枝為武器毆擊告訴人，為被告供陳屬實
    ，復為告訴人所不爭，苟有殺人之意，被告乙○○自可開槍
    射擊之方式殺害告訴人，又告訴人所指訴有人持槍射擊渠者
    係同案被告甲○○（參九十三年七月廿日警詢筆錄），是傷
    害告訴人林世棟部分，被告乙○○應無成立殺人未遂罪之餘
    地。綜上，檢察官認此部分因與起訴之傷害部分，係屬同一
    事實，故不另為不起訴處分（詳起訴書「證據並所犯法條」
    欄三、之(二)所述）。綜上所述，被告辯稱伊無殺人犯行，尚
    堪採信。
三、核被告所為，係犯槍砲彈藥刀械管制條例第七條第四項、第
    十二條第四項之罪、及刑法第二百七十七條第一項傷害罪。
    查被告等人在前往邱中華住處途中，甲○○指示黃敏發拿出
    預先準備，用以防身之具殺傷力制式手槍及子彈，由甲○○
    將其中一把巴西制ＴＡＵＲＵＳ廠制半自動手槍及制式九ｍ
    ｍ子彈八顆，分配予乙○○持有，另一把奧地利ＧＬＯＣＫ
    廠半自動手槍（含彈匣及制式子彈）交予陳翰威，剩餘一把
    義大利ＢＥＲＥＴＴＡ廠制式半自動式手槍（含彈匣及制式
    子彈）則由自己持之等情，已如上述。則黃敏發受甲○○指
    示拿出預先準備之上開槍彈，陳建志雖未事實持有該槍彈，
    然其在場，且知悉彼等持槍之目的，是被告、甲○○、陳翰
    威實際持槍之三人與黃敏發、陳建志二人，就持有槍彈行為
    ，有犯意聯絡及行為分擔，皆為共同正犯。被告與陳翰威、
    陳建志二人就傷害犯行有犯意聯絡及行為分擔，皆為共同正
    犯。被告以一行為，同時持有制式手槍及子彈，觸犯構成要
    件不同之罪名，應依想像競合犯，論以較重之持有制式手槍
    罪。被告持有槍彈之目的，在供做與林世棟等人理論過程中
    防身之用，而持槍防身可能致他人受傷，又為被告乙○○所
    得預見，且此一傷害結果亦不違背乙○○本意，是被告所犯
    上開二罪間顯有方法結果之牽連關係，應從重論以持有制式
    手槍罪。公訴意旨雖僅就被告持有制式子彈及傷害罪提起公
    訴，然檢察官就犯罪事實一部起訴者，效力及於全部，被告
    持有制式手槍部分與已起訴持有制式子彈部分有想像競合犯
    關係，已如前述，本院自應就屬裁判上一罪之他部一併加以
    審判。
四、原審以被告事證明確，據以論罪科刑，固非無見，惟查：原
    判決主文、事實欄均漏載槍砲彈藥刀械管制條例第七條第四
    項、第十二條第四項之「未經許可」之構成要件，尚有未洽
    。檢察官上訴意旨認被告尚涉有殺人未遂犯行，被告上訴意
    旨否認有持有槍彈之犯意，雖均無理由，但原判決既有上述
    可議之處，自屬無可維持，應予撤銷改判。爰審酌被告持有
    制式手槍及子彈，對社會治安造成莫大危害，且僅因不滿林
    世棟談話語氣，即以拳腳相向，並進而持槍加以毆傷，造成
    林世棟身體多處傷害，殊為不該，惟被告尚無前科，素行良
    善，犯後又均已坦認犯行，態度良好，且被告傷害林世棟之
    手段，亦非十分殘暴等一切情狀，量處如主文第二項所示之
    刑，罰金刑部分並諭知易服勞役之折算標準。扣案之義大利
    ＢＥＲＥＴＴＡ廠製９２ＤＳ型口徑九ｍｍ制式半自動手槍
    （槍枝管制編號0000000000）、巴西ＴＡＵＲＵ
    Ｓ廠製ＰＴ１１１型口徑九ｍｍ制式半自動手槍（槍枝管制
    編號0000000000）、奧地利ＧＬＯＣＫ廠製１９
    型口徑九ｍｍ制式半自動手槍（槍枝管制編號000000
    0000）各一把、制式子彈二十顆（口徑均為九ｍｍ），
    均為違禁物，應依刑法第三十八條第一項第一款均宣告沒收
    。
乙、不另為無罪諭知部分：
一、公訴意旨另以：乙○○因邱中華積欠甲○○賭債，乃與甲○
    ○、黃敏發、陳翰威、陳建志等人，共同基於恐嚇取財之犯
    意聯絡，欲藉由持有槍彈及人多勢眾之方式恐嚇邱中華家人
    ，以達索取債務之目的。嗣乙○○五人乃於九十三年六月三
    十日，共乘一部自小客車前往邱中華住處，途中，甲○○將
    預先準備之手槍一把（含子彈）分配予乙○○，其餘二把則
    由陳翰威及自己持有。到達目的地後，因邱中華不在，五人
    即先行找邱振東理論，並仗人多勢眾方式恐嚇邱振東，以此
    方式欲威迫邱振東及邱中華心生畏怖，由邱振東通知邱中華
    清償債務。理論過程中，林世棟抵現場，雙方開始發生口角
    ，乙○○即基於傷害及恐嚇取財之犯意，於同日十六時三十
    九分許，先以腳踹林世棟，並自右腰際拔出上開槍彈追打林
    世棟。後因甲○○及陳翰威持槍朝邱振東射擊，乙○○五人
    始乘亂逃逸。因認被告乙○○另涉犯刑法第三百四十六條第
    三項、第一項恐嚇取財未遂罪云云。
二、按犯罪事實應依證據認定之，無證據不得認定犯罪事實。刑
    事訴訟法第一百五十四條第二項定有明文。又按刑法所謂恐
    嚇行為，不以將來之惡害通知為限，即以強暴脅迫為手段，
    而被害人未達於不能抗拒程度者，亦屬之（最高法院八十二
    年度台上字第三０七一號判決及八十年度第四次刑事庭會議
    可資參照）。換言之，被告乙○○是否該當恐嚇取財罪，除
    主觀上應有此犯意外，客觀上亦須有施加前開決議意旨所指
    之恐嚇手段。
三、公訴人上開所認，無非以林世棟於警局、偵查中之證詞、邱
    中智及邱中華於偵查中均述，被告持槍瞄準林世棟，及毆打
    林世棟頭部等語、被告自承持制式手槍毆打林世棟、及現場
    監視錄影帶攝得之翻拍照片等資為論據。訊據被告乙○○固
    坦承持槍與甲○○五人前往邱中華住處，惟堅決否認有恐嚇
    取財之犯行，辯稱：九十三年六月三十日下午，我與甲○○
    等人到邱中華住處，是因甲○○要前往理論邱中旗掩護邱中
    華逃跑及林世棟態度不佳等情事，並非為要索討債務。在林
    世棟到達現場前，甲○○與邱振東談話過程平和，且我們所
    攜帶之槍械，亦均藏放於腰際，在我們將槍取出前，從衣著
    外觀上，根本看不出藏有槍枝。迄至林世棟返家，我因見林
    世棟打赤膊，言語激動，一時氣憤，才以腳踢林世棟，並於
    扭打時，持槍柄敲打林世棟頭部等語。（此部分原審判決「
    不另為無罪之諭知」，檢察官雖未上訴，但被告就被判決違
    反槍砲彈藥刀械管制條例罪部分提起上訴，且依起訴書事實
    欄所載意旨，公訴人認該兩部分有牽連犯之關係，依刑事訴
    訟法第348條第2項規定，此部分視為亦已上訴，併此敘明）
四、經查：
  (一)被告與甲○○等人雖持槍前往邱中華住處，然於甲○○與邱
    振東談論過程中，迄至被告毆打林世棟為止，被告及其他四
    名共犯，均無人將身上藏有槍彈一事告知在場之邱振東等人
    ，此情業經甲○○於原審到庭證述明確。再者由原審勘驗現
    場監視錄影帶，清楚可見於上開談論過程中，邱中華家中尚
    有其他人走出屋外停放之貨車，並與貨車上送貨工人前後分
    別將貨物提回家中，另有一名老者騎腳踏車返回邱中華住處
    ，並將腳踏車停妥後，蹲在門口觀看。而在乙○○拔出槍前
    ，從衣著外觀上看不出乙○○有攜帶槍械。有原審勘驗筆錄
    附卷為憑。是由衝突發生前，在場之邱振東及其家人均神色
    自若，各行其事，絲毫未見畏怖之神情或舉止，顯見被告一
    行人並未以言語或實際行動，使邱振東或其家人明瞭被告等
    人持有槍械在身，進而企圖使其心生畏懼，是被告顯無公訴
    人指訴藉由持有槍彈恐嚇邱氏家人之犯行。
  (二)又被告於林世棟返家不久後，雖以腳及持槍毆傷林世棟，惟
    被告已否認主觀上有藉此一行為，以達到逼迫林世棟或邱振
    東等人同意如何清償賭債，且由證人林世棟於警局中證述：
    「（歹徒第二次來時做何事？）第二次歹徒前來時，起先我
    不在現場，我姐姐打電話告訴我有五個人來家裡叫我趕過去
    ，於是我立即趕到現場見五個人將邱振東圍住，我即告訴他
    們中華跑掉與中旗無關，與我們也沒有關係，甲○○說『你
    說那是什麼話』，另乙○○站在後面立即用腳踢我，隨後他
    們五人就圍上來一起毆打我們，我被打後要跑進屋內時被歹
    徒持酒瓶及手槍毆打身體及頭部」等語，足認被告對林世棟
    施加不法腕力，確因雙方一言不合而起，單純僅有傷害之犯
    意。公訴人指此亦為被告恃為催討賭債之不法手段，即屬無
    憑。至於被告雖有多達五人一同前往理論，然揆諸前開決議
    意旨，須有該當惡害通知或施輕度之強暴脅迫，始足構成刑
    法上之恐嚇行為，僅單純人多勢眾，顯不構成本罪。惟公訴
    人認被告此部分犯行，與前揭論罪科刑之傷害罪及持有槍彈
    罪，有方法結果之牽連關係，屬裁判上一罪，爰不另為無罪
    之諭知。
據上論斷，應依刑事訴訟法第三百六十九條第一項前段、第三百
六十四條、第二百九十九條第一項前段、槍砲彈藥刀械管制條例
第七條第四項、第十二條第四項，刑法第十一條前段、第二十八
條、第二百七十七條第一項、第五十五條、第四十二條第二項、
第三十八條第一項第一款，現行法規所定貨幣單位折算新臺幣條
例第二條，判決如主文。
本案經檢察官王碧霞到庭執行職務。
中    華    民    國    95    年    5     月    25    日
                  刑事第三庭    審判長法  官  陳義仲
                                      法  官  張世展
                                      法  官  陳顯榮
以上正本證明與原本無異。
如不服本判決，應於收受本判決後十日內向本院提出上訴書狀。
其未敘述上訴理由者並得於提起上訴後十日內向本院補提理由書
狀（均須按他造當事人之人數附繕本）「切勿逕送上級法院」。
                                      書記官  李珍鳳
中    華    民    國    95    年    5     月    26    日
附錄法條：
槍砲彈藥刀械管制條例第7條第1項、第4項：
未經許可，製造、販賣或運輸火砲、肩射武器、機關槍、衝鋒槍
、卡柄槍、自動步槍、普通步槍、馬槍、手槍或各類砲彈、炸彈
、爆裂物者，處死刑、無期徒刑或七年以上有期徒刑；處徒刑者
，併科新臺幣三千萬元以下罰金。
未經許可，持有、寄藏或意圖販賣而陳列第一項所列槍砲、彈藥
者，處五年以上有期徒刑，併科新台幣一千萬元以下罰金。
槍砲彈藥刀械管制條例第12條第4項：
未經許可，持有、寄藏或意圖販賣而陳列子彈者，處五年以下有
期徒刑，併科新臺幣三百萬元以下罰金。
刑法第277條第1項：
傷害人之身體或健康者，處三年以下有期徒刑、拘役或一千元以
下罰金。


司法院資訊處製作；財團法人民間司法改革基金會備份。
